# 运输企业索赔款处理

提问人：dotaauditor 时间：2016-12-20 09:43:03
请教陈版主及各位大神，A公司为B公司提供道路货物运输服务，A在运输过程中经常性发生货物损毁，B向A索赔，并对A开具已毁损货物专票；A向B付款后再向保险公司理赔。请问：（ 1 ）A公司在支付索赔款时，应当如何核算？是通过营业外支出项目，还是仅仅通过往来科目核算，不影响损益；（ 2 ）A公司在收到保险公司理赔款时，应当如何处理？（ 3 ）B公司在收到A公司理赔款时，应当如何处理？

回答人：chenyiwei
1 、A应当将支付的赔款计入损益，根据是否应由本企业承担责任，以及是否属于偶发性质，可计入管理费用、销售费用或营业外支出。 2 、A公司收到保险赔款（注：不是预付）时，计入营业外收入。 3 、B公司对于收到的A公司赔款可冲减对应的损失所计入的损益类科目。